台灣苗栗地方法院交通事件刑事裁定　　　　　　　　　九十年度交聲字第一五號
　　移 送機 關　交通部公路局新竹區監理所苗栗監理站
　　受處分人即
　　異　議　人　乙○○
右列受處分人因違反道路交通管理處罰條例案件，對於交通部公路局新竹區監理所苗
栗監理站交通事件裁決所九十年十月十九日所為之處分（竹監苗字第五四─Ｆ000
00000號裁決書)，聲明異議，本院裁定如左：
    主  文
異議駁回。
    理  由
一、按汽車駕駛人，行經有燈光號誌管制之交岔路口闖紅燈者，處新臺幣一千八百元
    以上五千四百元以下罰鍰，道路交通管理處罰條例第五十三條定有明文。
二、本件受處分人即異議人乙○○於民國九十年六月五日下午三時四十三分許，駕駛
    車號ＬＹ─四０一六號自用小貨車，行經苗栗縣銅鑼鄉○路○○路口時，闖紅燈
    右轉，經警當場舉發，交通部公路局新竹區監理所苗栗監理站交通事件裁決所於
    九十年十月十九日即依據道路交通管理處罰條例第五十三條、第六十三條第一項
    規定，逕行裁決其應處罰鍰新台幣二千七百元，並記違規點數三點。
三、訊據受處分人乙○○固坦承其於前開時、地駕駛ＬＹ─四０一六號自用小貨車經
    警舉發其駕車闖紅燈右轉，惟矢口否認其有何違反前述規定之行為，辯稱：伊當
    時僅在苗栗縣銅鑼鄉○路○○路口路邊停車購買檳榔，闖紅燈右轉的是其他車輛
    ，警員，為不實舉發云云。惟查：受處分人駕駛車號ＬＹ─四０一六號自用小貨
    車，行經苗栗縣銅鑼鄉○路○○路口時，違規闖紅燈右轉，經警攔停未獲，駕車
    離去，並右轉駛入中山路，經警當場記下其車牌號碼，準備逕行舉發，惟事後見
    受處分人又駕車遶回來，即直接將其攔下，而受處分人不服，警員遂在舉發違反
    道路交管理事件通知單上違規事實欄上註明：「於上述路口經警攔停不停，行駛
    離去後，右轉中山路第一路口右轉復興後，右轉平陽路回攔停點後，依法告發等
    語等情節，業經證人即逕行舉發本案之警員甲○○到庭結證述屬實（參見本院九
    十一年一月十五日調查筆錄），並有該舉發單影本在卷可稽，及證人庭繪之現場
    圖一紙附卷可參。而受處分人於本院九十年十二月十一日調查時供陳有證人可證
    明當天闖紅燈之人係另有他人，遂經本院當庭面告應補呈證人資料以利傳訊，之
    後並在傳票上再予註明；惟受處分人遲未陳報，亦未在九十一年一月十五日調查
    時，到庭陳述意見，經本院再發函令其速補證人資料，亦未獲置理；經本院再定
    庭期並在傳票上註明應自行協同證人到庭等語，其於九十一年二月七日調查庭日
    ，亦未到庭，此有該等筆錄、函文、送達證書回執在卷可參，受處分既無法提出
    有利證據證明，則本案受處分人如何違規及舉發過程，既經證人甲○○警員結證
    甚詳，其應有駕車闖紅燈右轉之違規情形，則其經警依道路交通管理處罰條例第
    五十三條舉發其駕駛汽車行駛違規闖紅燈右轉，由交通部公路局新竹區監理所苗
    栗監理站交通事件裁決所於九十年十月十九日即依據道路交通管理處罰條例第五
    十三條、第六十三條第一項規定，逕行裁決其應處罰鍰新台幣二千七百元，並記
    違規點數三點，尚無不合，本件異為無理由，應予駁回。據上論斷，應依道路交
    通案件處理辦法第十九條，裁定如主文。
中      華      民      國    九十一    年      二      月    二十      日
                                    臺灣苗栗地方法院交通法庭
                                        法  官  黃  賢  婷
右正本證明與原本無異。
如不服本裁定，應於裁定送達後五日內向本院提出抗告狀。
                                        書記官  陳  文  聰
中      華      民      國    九十一    年      二      月    二十      日
